臺灣新竹地方法院刑事判決
                                      109年度訴字第243號
公  訴  人  臺灣新竹地方檢察署檢察官
被      告  王俊程



選任辯護人  李瑀律師
上列被告因違反毒品危害防制條例案件，經檢察官追加起訴（10
8年度偵字第1754號），本院判決如下：
    主  文
甲○○共同運輸第三級毒品，累犯，處有期徒刑柒年陸月。
扣案之第三級毒品愷他命共玖拾肆包（含無法與毒品析離之包裝
袋玖拾肆只），均沒收。
    事  實
一、甲○○與其友人丙○○（綽號「阿斌」、「斌哥」，經本院以10
    8年度訴字第55號判決判處有期徒刑3年10月，嗣經臺灣高等
    法院108年度上訴字第3030號駁回上訴確定）、丙○○之司機
    乙○○及丁○○(乙○○經本院以107年度訴字第502號判決判處有
    期徒刑2年6月，嗣經臺灣高等法院108年度上訴字第3019號
    駁回乙○○關於罪刑部分之上訴確定；丁○○由本院另案通緝中
    ）、丙○○之友人張恭華(綽號「小董」，由本院另案通緝中)
    ，其等均知悉Ketamine（即俗稱之K他命、愷他命）係毒品
    危害防制條例列管之第三級毒品，依法不得運輸，亦不得非
    法持有第三級毒品純質淨重達20公克以上，竟共同基於運輸
    第三級毒品之犯意聯絡及行為分擔，於民國107年5月29日凌
    晨某時許，在臺北市辛亥路四段某大樓樓下，丙○○以電話與
    張恭華詳談毒品交易細節後，乙○○、丁○○即受丙○○指示前往
    臺灣高速鐵路（以下簡稱高鐵）南港站並於當日上午8時許
    搭乘高鐵南下前往左營站，嗣於當日上午11時許在高鐵左營
    站附近福山國小地下停車場，與甲○○會合後，甲○○依丙○○之
    指示，自其所駕駛之車牌號碼000-0000號黑色賓士自用小客
    車後車箱內，交付乙○○、丁○○由2個背包、1個行李箱裝放之
    愷他命共101包後，即由乙○○、丁○○攜帶前開裝有愷他命之
    背包、行李箱由左營站搭乘高鐵北上，將上開愷他命運輸至
    高鐵桃園站後下車，再轉搭計程車前往桃園市中壢區龍岡地
    區某處房屋內，與丙○○、張恭華會合，惟因丙○○、張恭華無
    法售出上開毒品，遂再於同日下午4時54分許，由丙○○駕駛A
    TJ-0630號自用小客車搭載張恭華、乙○○、丁○○攜帶上開毒
    品前往新竹縣○○市○○○街00號12樓之3處欲交易毒品，然又因
    仍無法售出上開愷他命，乙○○、丁○○依指示留下7包愷他命
    （總毛重約2公斤，未扣案）予張恭華後，乙○○、丁○○再攜
    帶其餘愷他命（共94包，純質淨重為23188.77公克）搭乘不
    知情之林文煇所駕駛之車號000-0000號計程車，欲再運輸上
    開毒品前往新北市中和區中山路丙○○指定之地點。嗣於107
    年5月29日下午5時40分許，為警循線在新竹縣○○市○○○路○○○○路○○○○○○○○○○○○號000-0000號計程車後，經警徵得林文煇
    、乙○○、丁○○同意搜索後，在乙○○、丁○○攜帶之上開背包、
    行李箱內扣得愷他命共94包（純質淨重為23188.77公克）等
    物，而查獲上情。
二、案經新北市政府警察局刑事警察大隊報告臺灣新竹地方檢察
    署檢察官偵查追加起訴。
    理  由
壹、程序部分：
一、按被告以外之人於審判外之言詞或書面陳述，除法律有規定
    者外，不得作為證據。被告以外之人於審判中傳喚不到者，
    其於檢察事務官、司法警察官或司法警察調查中所為之陳述
    ，經證明具有可信之特別情況，且為證明犯罪事實之存否所
    必要者，得為證據。又被告以外之人於審判外之陳述，雖不
    符合同法第159條之1至第159條之4之規定，但經當事人於審
    判程序同意作為證據，法院審酌該言詞陳述或書面陳述作成
    時之情況，認為適當者，亦得為證據；當事人、代理人或辯
    護人於法院調查證據時，知有第159條第1項不得為證據之情
    形，而未於言詞辯論終結前聲明異議者，視為有前項之同意
    。刑事訴訟法第159條第1項、第159條之3第3款及第159條之
    5分別定有明文。 
二、證人丁○○於警詢時之陳述有證據能力：
    被告甲○○及辯護人對於證人丁○○警詢之陳述爭執證據能力（
    見本院109年度訴字第243號卷【下稱本院卷】第103頁），
    而經檢察官聲請於審理期日傳喚證人丁○○作證，惟
    證人丁○○經本院合法傳喚未到庭，有送達回證（見本院卷第
    247頁、第343頁）、本院審理期日報到單（見本院卷第269
    頁、第347頁）等在卷可稽，證人丁○○另案通緝，有臺灣高
    等法院被告通緝紀錄表為憑（見本院卷第467至468頁）。故
    證人丁○○非因國家機關之疏失，於透過一定之法律程序或使
    用通常可能之方式為調查，仍不能認定其所在，即屬「現所
    在不明」。又證人丁○○於警詢時所為之陳述（見108年度偵
    字第1754號卷【下稱偵卷】第13至18頁、第19至22頁、第23
    至28頁），未及衡量自己與被告之利害關係，且筆錄均採一
    問一答之方式，而其就提問所示疑義亦能任意解釋，未見有
    何曲附題旨而應和，無法依己意盡情回答之情形，依其指述
    係在某國小停車場地下1樓，看到一台黑色賓士車後行李箱
    內是開的，旁邊站一個人，年紀跟伊差不多，伊到現場發現
    毒品麼那麼多，那人回伊：我也不知道，伊就走過去將後行
    李箱的毒品拿走（見偵卷第20頁），編號5號（按即被告甲○○）是伊南下高鐵將毒品交給伊之人，該人開一台黑色賓士
    （見偵卷第25頁、第28頁）等語，證人丁○○於本件運輸毒品
    犯行係與證人乙○○擔任南下高雄拿取毒品後攜帶北上之交通
    角色，對於其係與何人接洽而取得扣案毒品之親身經歷有所
    知悉，且此不利被告之陳述，與證人乙○○之證述相符，亦與
    卷內監視錄影等事證相符，可認證人丁○○於警詢之證述應係
    出於其所知所聞，且為認定犯罪事實所必要，其證言自屬特
    別可信，況就其警詢陳述之其他情節以觀，難認有虛偽或憑
    空杜撰，是經本院斟酌證人丁○○警詢供述作成環境、外部狀
    況，認為前開警詢筆錄有特別可信，且為證明犯罪事實存否
    所必要者，依前揭說明，證人丁○○於司法警察（官）調查時
    之詢問筆錄有證據能力，以其於警詢所為陳述作為證據應屬
    適當，被告及辯護人之主張尚無可採。　　　
三、至於證人乙○○於警詢之陳述（見偵卷第31至35頁、第39至40
    頁、第41至46頁），被告及辯護人雖亦爭執證據能力（見本
    院卷第103頁），然因證人乙○○業於本院審理時作證（見本
    院卷第274至307頁），且其審理中所述與警詢時所述並無相
    符，故無刑事訴訟法第159條之2例外取得證據能力規定之適
    用，應認證人乙○○警詢陳述無證據能力。
四、此外，本判決下列引用之其餘證據（包括供述證據、非供述
    證據），被告及辯護人對於證據能力均不爭執（見本院卷第
    103頁），且迄於言詞辯論終結前亦未聲明異議，本院審酌
    上開證據資料作成時之情況，尚無違法不當及證明力明顯過
    低之瑕疵，而認為以之作為證據應屬適當，依刑事訴訟法第
    159條之5規定，應認均有證據能力。 　　　
貳、實體部分： 
一、認定被告犯罪成立之證據：
　　訊據被告固不否認於107年5月29日上午11時許駕駛其所有車
    車牌號碼000-0000號黑色賓士自用小客車至福山國小地下停
    車場停放，並在該處與證人丁○○、乙○○會合碰面後交付一個
    行李箱，惟矢口否認本件共同運輸第三級毒品愷他命之犯行
    ，辯稱係因案發前證人丙○○即向伊借用行李箱，當天係受丙○○之請託，將一個空的行李箱帶至該處交付給證人丁○○及乙○○，伊並無交付愷他命，本件扣案由證人丁○○、乙○○運輸之
    愷他命均與伊無關云云。經查：
  ㈠被告於案發當天駕駛其所有AWP-2899號黑色賓士自用小客車
    至福山國小地下停車場停放，並在該處與證人丁○○、乙○○會
    合碰面後交付一個行李箱，除為被告所不爭執外，並有AWP-
    2899號自用小客車之車輛詳細報表、AWP-2899號自用小客車
    於案發當日通過福山國小停車場車道出入口之翻拍照片1張
    （見偵卷第71頁、本院卷第55頁），及行李封條資料與出入
    境資料1份（見偵卷第63頁反面）、行李箱外觀照片9張（見
    本院卷第427至431頁）、停車場監視器錄影畫面翻拍照片（
    見偵卷第61頁、本院卷第59至79頁）等附卷，堪信屬實。
　㈡證人丙○○指示其司機即證人丁○○及乙○○於107年5月29日上午8
    時許搭乘高鐵前往左營站，證人丁○○及乙○○嗣於當日上午11
    時許在高鐵左營站附近福山國小地下停車場取得由2個背包
    、1個行李箱裝放之愷他命共101包後，即由證人乙○○、丁○○
    攜帶前開裝有愷他命之背包、行李箱由左營站搭乘高鐵北上
    ，將上開愷他命運輸至高鐵桃園站後下車，再轉搭計程車前
    往桃園市中壢區龍岡地區某處房屋內，與證人丙○○、張恭華
    會合，惟因證人丙○○、張恭華無法售出上開毒品，遂再於同
    日下午4時54分許，由證人丙○○駕車搭載張恭華、乙○○、丁○○攜帶上開毒品前往新竹縣○○市○○○街00號12樓之3處欲交易
    毒品，然又因仍無法售出上開愷他命，證人乙○○、丁○○依指
    示留下7包愷他命（總毛重約2公斤，未扣案）予張恭華後，
    乙○○、丁○○再攜帶其餘愷他命（共94包，純質淨重為23188.
    77公克）搭乘計程車，欲再運輸上開毒品前往新北市中和區
    中山路丙○○指定之地點。嗣於107年5月29日下午5時40分許
    ，為警循線在新竹縣竹北市福興一路與博愛南路口處攔停該
    計程車後，經警徵得同意搜索，在乙○○、丁○○攜帶之上開背
    包、行李箱內扣得第三級毒品愷他命共94包（純質淨重為23
    188.77公克）等物之事實，業經證人丁○○於警詢、偵訊、本
    院另案訊問（見偵卷第13至18頁、第19至22頁、第23至28頁
    、第115至116頁、第132至133頁、第134頁、本院卷第475至
    476頁、本院卷第487至490頁），及證人乙○○於偵訊、本院
    另案訊問、本院審理時證述綦詳（見偵卷第113至114頁、第
    128至131頁、本院卷第470至472頁、第482至485頁、第274
    至至307頁），並有新北市政府警察局刑事警察大隊搜索扣
    押筆錄暨扣押物品目錄表（見偵卷第76至90頁）、內政部警
    政署刑事警察局107年7月12日刑鑑字第1070054536號鑑定書
    （見偵卷第93頁）、新北市政府警察局刑事警察大隊偵查報
    告（見本院卷第403至418頁），以及臺灣高等法院108年度
    上訴字第3019號乙○○確定判決（見本院卷第183至195頁）等
    在卷可稽，亦足堪認定。　　
  ㈢被告雖否認其在福山國小停車場有交付本件愷他命毒品予證
    人丁○○、乙○○之事實，惟證人丁○○、乙○○確實係自被告黑色
    賓士自小客車後車箱取得本件扣案愷他命毒品一節，有下列
    證據足資佐證：
　⒈證人丁○○於警詢、偵訊稱：我依指示坐到某國小停車場，我
    走下去看到一台黑色賓士車後行李箱是開的，旁邊站著一個
    人，...我到現場發現毒品怎麼那麼多，那人回我：「我也
    不知道」，我就走過去將後行李箱內的毒品拿走，拿到行李
    箱後，我就跟乙○○走路到便利超商再搭計程車到高鐵站（見
    偵卷第20頁）。編號5號（按即被告甲○○）是我南下高鐵將
    毒品交給我的人，他開一台黑色賓士（見偵卷第25頁）。當
    天凌晨斌哥叫我、乙○○早上去高雄拿K他命，等我們到高雄
    後，我、乙○○就去某停車場跟斌哥找的一位男子碰面，該男
    子將後車箱打開，我看到該男子正在裝K他命，該男子就拿K
    他命給我。我們拿完K他命後我與乙○○一起搭高鐵到桃園等
    語（見他字第2357號卷第12頁背面）。
　⒉證人乙○○於偵訊、本院審理時證述：
　　⑴107年5月29日上午8時20分我們從南港站搭高鐵到高雄左營
      站，後來到上午11點，就有一通電打給丁○○，要我們到高
      鐵站附近的地下停車場，去一台黑色賓士後車箱取物，就
      是被扣押的K他命，當時是用兩個黑色包包及一個行李箱
      包裝，我就背著其中一個背包，行李箱是丁○○拖行（見偵
      卷第113頁反面）。我跟丁○○約10點多到左營，...丁○○中
      途用手機講電話，...我們攔到計程車坐到一個公園或學
      校的地下停車場，到了之後，他叫我在停車場外面等他，
      他自己走下去地下停車場，我等了2-3分鐘覺得沒有意思
      ，就下去停車場找他，我下去找丁○○人在什麼位置，後來
      在地下室停車場牆邊有看到一台黑色的賓士車，丁○○就在
      賓士的後面，我問丁○○幹嘛，他說他在拿東西，我看賓士
      行李箱裡面有一個手提包、一個雙肩背包，一個行李箱，
      因為我趕著離開，我有看到雙肩背包的拉鍊沒有拉好，愷
      他命掉2包出來，我就把愷他命塞回去，把拉鍊拉好，後
      來就由丁○○拉行李箱跟拿手提袋，我背雙肩背包，...後
      來我們一起搭停車場的電梯上樓，攔計程車到高鐵左營站
      ，坐中午12點的車下午1點半左右到桃園（見偵卷第128頁
      反面）。5月29日那天早上我、丁○○先搭車到高雄左營站
      ，然後搭計程車到一個地下停車場。丁○○先下車到停車場
      ，我過一兩分鐘才下去，我就看到丁○○在一台黑色轎車後
      面，我距離他約3至5公尺，然後我靠近他們才看到丁○○正
      在拿一個行李箱、袋子，裡面是一盒一盒K他命，接著我
      們又搭高鐵到桃園市某處（見他字第2357號卷第9頁反面
      ）。我看到丁○○從一台車子後車箱拿東西出來一半了，放
      在地上，他叫我幫忙把後車箱的一盒一盒東西拿出來，我
      再拿給丁○○，他再把盒一盒的東西放到行李箱，這一盒一
      盒的東西就是後來警察查到的愷他命。偵卷第61上方照片
      畫面中比較矮的是我，隔壁那個人是丁○○的朋友，我問他
      廁所在哪裡（見偵卷第142頁）。
　　⑵當天早上我跟丁○○約在南港高鐵站，然後就兩個人一起坐
      高鐵到高雄去，丁○○說等通知，我就跟著丁○○在那邊等，
      到高雄大約早上10點多，等到快中午，實際到底幾點我不
      記得，丁○○接到電話就說去找一個人，然後我們搭計程車
      到一個地下停車場，到了之後丁○○叫我先在外面等，他先
      進去，後來我等了大約5 分鐘，丁○○還沒有回來，我就自
      己走進去看，去找丁○○，然後我走進去之後就看到丁○○在
      一台車子後面，從後車箱拿一個出國用的行李箱及跟兩個
      後背包出來，拿出來之後就把後車箱關起來，然後就說可
      以走了。 ...我在停車場時有問在旁邊的被告廁所在哪裡
      ，被告帶我過去廁所，我上完廁所就過去丁○○那裡，丁○○
      說快好了，叫我幫他拿東西，丁○○把後車箱的東西拿出來
      ，就是一個箱子、兩個背包，...背包裡裝的是一盒一盒
      的愷他命，...當時我們取得的東西都有像偵卷第91頁反
      面上方照片中的外包裝，一盒一盒裝的都是這個，...當
      時我跟丁○○在福山國小停車場搬運毒品時，我所稱掉下來
      的東西就是上開照片中所示一盒一盒用紙盒裝著、像是玉
      米脆片的東西，後來我們被查獲時，裡面也是這些東西，
      ...警詢時所指認之編號5男子我有印象，他就是我在停車
      場遇到的人，我警詢所述編號5的男子是交愷他命給我和
      丁○○的人是實在的，我與編號5男子、被告都沒有仇恨怨
      隙，被告跟編號5男子是同一個人（見本院卷第275頁、第
      277至279頁、第282頁、第288頁、第294頁、第303頁）。
　⒊依照前揭停車場監視器錄影畫面翻拍照片（見偵卷第61頁、
    本院卷第59至79頁），佐以被告之供述及證人乙○○之證述：
　　⑴車道入口、時間顯示11：23：30之照片，係身穿白色上衣
      較高男子右肩背一側背包（按即證人丁○○）在前、身穿黑
      色上衣較矮男子（按即證人乙○○）在後，經車道自地面1
      樓走往地下1樓（見本院卷第63頁、第298頁）；
　　⑵時間顯示11：25：15、11：25：19之照片，則係被告與身
      穿黑色上衣右肩斜背側背包較矮男子（按即證人乙○○）並
      肩同行走往角落（見偵卷第61頁、本院卷第65、67頁、第
      106頁、第277頁）；
　　⑶時間顯示11：25：59之照片，則係身穿黑色上衣右肩斜背
      側背包之男子（按即證人乙○○）往鏡頭方向走來（見本院
      卷第69頁）；時間顯示11：28：22之照片，則係被告與證
      人乙○○在畫面左側，被告請證人乙○○抽煙（見本院卷第71
      頁、第108頁、第301頁）；
　　⑷時間顯示11：34：26、11：34：30之照片，則係證人丁○○
      拖行被告交付之行李箱（行李箱拉桿上並置有一背包）、
      證人乙○○背一後背包、手提一袋物品（見偵卷第61頁反面
      、本院卷第77頁、第79頁、第108頁、第276頁）。
　⒋綜合上開證人丁○○、乙○○之證述，及與其證述內容大致相符
    之監視錄影畫面內容暨歷程得見，證人丁○○及乙○○進入停車
    場時，其2人原本只有肩背側背包，經過與被告接觸後，前
    後歷時約12分鐘即帶著被告之行李箱及有相當體積之後背包
    離開停車場。而當時現場在黑色賓士車那裡，除了證人乙○○
    、丁○○及被告外，旁邊沒有人，附近差不多3、4步是沒有人
    的。當天在福山國小停車場，乙○○與丁○○除了在那輛黑色賓
    士車拿到裝有愷他命的行李箱及後背包之外，並無於停車場
    其他地方拿到本案在竹北被扣到的毒品等情，亦經證人乙○○
    結證在卷（見本院卷第299頁、第302頁）。是堪認其內裝放
    本件愷他命毒品之行李箱及後背包確係被告交付予證人丁○○
    及乙○○無誤。
  ㈣被告之辯護人雖以證人丁○○及乙○○是為了獲邀減刑寬典才不
    實指認被告為交付本件愷他命之人。然依照被告自承其十幾
    歲時與證人丙○○曾同屬竹聯幫和堂成員，其是小弟，稱證人
    丙○○為大哥（見本院卷第104頁），其知道證人丁○○、乙○○
    ，因為他們是丙○○的司機，其與證人丁○○、乙○○有見過面，
    知道彼此的存在，有講過話（見偵卷第5頁反面、第150頁）
    ，如果證人丁○○、乙○○係為了獲邀減刑寬典而不實指認被告
    ，則證人丁○○、乙○○於警詢、偵訊理當會提供被告之身分給
    檢警調查，然證人丁○○查獲後或稱在停車場沒看到聯絡的人
    、或泛稱該人年紀跟其差不多（見偵卷第14頁、第20頁），
    證人乙○○查獲後之警詢亦僅提到愷他命毒品是證人丁○○在停
    車場地下一樓的黑色賓士車後車箱拿到，全然未提到被告之
    身分（見偵卷第33頁、第113頁），係直至警方提供多人照
    片給證人丁○○、乙○○指認，其等才指認被告（見偵卷第25、
    28頁、第43、46頁），而其等嗣於偵訊時又全然未提到被告
    身分（見本院卷第471頁、第476頁），證人乙○○甚且在偵訊
    時就檢察官所提問到高雄後如何拿到愷他命一節，答稱不認
    識該人，之前也沒看過，當天是第一次看到（見本院卷第47
    2頁、偵卷第142頁反面），並於本院審理作證時續稱不認識
    被告（見本院卷第277頁），顯與辯護人所質疑證人丁○○、
    乙○○係為了獲邀減刑寬典而不實指認被告一節不相符合，是
    並無證人丁○○、乙○○為獲邀減刑而不實指認被告之情。 
  ㈤而證人丁○○、乙○○於案發當日上午11時許在福山國小停車場
    自被告處取得愷他命後，至同日下午5時許在竹北為警查獲
    止，中間雖然經過數小時，且去過他處，甚且裝放有愷他命
    之行李箱、背包並未全程在證人乙○○視線範圍內（見本院卷
    第289至291頁），然本件愷他命係在高雄取得後運輸北上至
    中壢市龍岡區尋找買家，為證人丁○○、乙○○、丙○○所一致證
    述，且為警查獲扣案之94包愷他命係以相同紙盒盛裝（見偵
    卷第91至92頁），足認係同一來源，證人乙○○亦證稱被查獲
    時裡面也是這些在福山國小停車場搬運毒品時的東西（見本
    院卷第294頁）。是本件扣案之愷他命是證人丁○○、乙○○於
    福山國小停車場向被告取得而運輸北上，最終在竹北遭查獲
    一節堪足認定。
　㈥被告就所謂出借行李箱之原由與經過所述前後不一，亦與證
    人丙○○所述大相逕庭：
　⒈被告警詢時稱：斌哥只有叫我帶一個行李箱下去借給他們，
    但我不知道是跟誰碰面，是到了停車場才知道是丁○○、乙○○
    ，我跟丙○○本來約見面聊天，丙○○知道我107年9月29日的時
    候剛好會在高雄，他就叫我順便去高鐵左營站停車場幫他看
    一下，如果有行李箱順便帶一個行李箱下去，他叫我中午到
    ，到時候會有人在那邊，再把行李箱給他們，當天我到的時
    候，才知道會是丁○○跟乙○○他們（見偵卷第6頁），偵訊時
    稱：我要去高雄玩的前幾天丙○○請我去載 他，我去木柵找
    他，我跟他聊天說要去高雄玩，問他要不要買什麼，他問我
    有沒有空的行李箱，要下去高雄玩的話，幫他借給丁○○跟乙○○，我說可以，丙○○就跟我說，107年5月29日大概中午左右
    （見偵卷第150頁反面），於本院則稱：在本案我要去高雄
    玩之前，大概半個月、一個月左右之前，丙○○的車壞掉，請
    我去載他，我就有去找丙○○，順便問他我要去高雄玩要不要
    幫他帶名產，所以丙○○知道我要去高雄，後來我到了高雄，
    丙○○打電話問我方不方便借他一個行李箱，我想說大哥的請
    求我也不便多問，所以就回答說好。我要從臺北出發去高雄
    時，還不知道丙○○要我借他行李箱，丙○○沒有說行李箱要借
    多久，我也沒有多問，他說我回臺北時有空再跟他拿。交付
    行李箱的停車場是我指定的，因為我剛好在停車場附近要去
    吃飯，所以我就跟丙○○約那邊（見本院卷第104至105頁）。
    交付行李箱過了一、二個月，我打給丙○○要拿回行李箱，他
    說他有卡到事情，我問他怎麼了，丙○○就說他們出事了，後
    來我就去找丙○○，丙○○說乙○○、丁○○拿我借他們的行李箱運
    輸毒品被查獲。所以警察108 年1 月14日做我警詢筆錄時，
    我就知道這個案子（見本院卷第108頁）。被告所述前後已
    不一致。
　⒉而證人丙○○則稱：我只是知道被告跟他老婆要去度假，因為
    我剛好打給被告，被告說他要下去玩，我就順便問被告有沒
    有行李箱，被告說有，我就跟被告說幫我拿去哪裡，但我沒
    有跟被告說要作什麼用途。...應該是要拿的前幾天就有跟
    被告說要跟他借行李箱，我是打電話給被告的。我打電話問
    被告最近要幹嘛，被告說這兩天要去南部跟他老婆走一走，
    我就問被告說你那邊有沒有行李箱，幫我一點忙，被告說什
    麼忙，我就說行李箱你幫我拿去高雄。我只是說我朋友要借
    ，請被告幫我拿一下，我沒有跟被告講任何原因，我沒有跟
    被告說行李箱要借多久，何時要還，我說我朋友在那邊，玩
    完回來就還他了，被告出借行李箱涉及運輸毒品這件事，事
    後我沒有跟被告講，是四隊叫他時才知道，被告出借行李箱
    後沒有跟我聯絡要拿回行李箱的事情（見本院卷第310頁、
    第315至316頁）。
　⒊是被告與證人丙○○就所謂出借行李箱之原由與經過，事後有
    無聯繫要拿回行李箱等具體歷程，被告所述前後不一，與證
    人丙○○所述亦大相扞格，顯然被告所辯於本件僅係單純出借
    行李云云並非實情，不足採信。
　㈦被告之辯護人雖以被告提供行李箱之行為於本件運輸毒品  
    犯行並非必要存在，以及本件毒品總共有101包（按：扣除
    留在竹北7包，最後扣案為94包），加上行李箱，已積材龐
    大，無法容納擺放在空間有限之後車廂，而主張被告未參與
    本件。然被告於本件並非單純出借提供行李箱，已說明於前
    。且被告十幾歲即在幫派認識證人丙○○，其是小弟，稱丙○○
    大哥，業如前述，被告復自承丙○○叫其順便去停車場幫他看
    一下（見偵卷第6頁），以其與證人丙○○有多年交情深獲信
    任，則其當已知悉本件係由證人丁○○、乙○○負責將愷他命毒
    品自高雄運輸北上，則由其於停車場負責將愷他命交付予證
    人丁○○、乙○○亦符合本件犯罪之分工及歷程。而扣案盛裝94
    包愷他命之94個紙盒，紙盒寬10.8公分、長16.5公分、厚4.
    1公分，經本院勘驗在案（見本院卷第451頁），被告之行李
    箱則是長70公分、寬48公分、厚27公分之28吋行李箱（見本
    院卷第425至431頁），以101包愷他命之紙盒裝體積（10.8*
    16.5*4.1*101=73792.62立方公分）加上行李箱體積（70*48
    *27=90720立方公分），兩者合計為164512.62立方公分，而
    被告之AWP-2899號黑色賓士自小客車係E350車型，後行李箱
    容量為540公升，有台灣賓士股份有限公司函可參（見本院
    卷第439頁），容納101包紙盒裝愷他命及28吋行李箱顯然綽
    綽有餘（540公升＝540000立方公分，000000-00000.00-0000
    0＝375487.38立方公分），並無辯護人所主張積材龐大容納
    不下之情。
　㈧綜上，被告之辯解不足採信，其本件事證明確，應依法論科
    。
二、論罪科刑：
  ㈠按毒品危害防制條例第4 條第3 項於109 年1 月15日經總統
    修正公布，並自公布後6 個月即109 年7 月15日起施行。修
    正前毒品危害防制條例第4 條第3 項之運輸第三級毒品罪原
    刑度為：「7 年以上有期徒刑，得併科700 萬元以下罰金。
    」。修正後之刑度則為：「7 年以上有期徒刑，得併科1000
    萬元以下罰金。」，經新舊法比較之結果，修正前毒品危害
    防制條例第4 條第3 項對被告較有利，依刑法第2 條第1 項
    前段規定，自應適用修正前規定。
　㈡次按愷他命係毒品危害防制條例第2條第2項第3款所列第三級
    毒品。又，運輸毒品罪之所謂「運輸」，係指轉運輸送而言
    ，不以自國外輸入國內或自國內輸出國外者為限，其在「國
    內運送」者，亦屬之。至於運輸之動機、目的係為己或為他
    人，運輸之方法為海運、空運、陸運或兼而有之，固非所問
    。運輸毒品或運送走私物品罪之成立，並非以所運輸之毒品
    或運送之走私物品已運扺目的地為完成犯罪之要件；是以，
    區別各該罪既遂、未遂之依據，應以已否起運離開現場為準
    ，如已起運離開現場，其構成要件之輸送行為即已完成，不
    以達到目的地為既遂之條件（最高法院98年度台上字第3007
    號、95年度台上字第990號、108年度台上字第187號判決意
    旨足資參照）。另運輸毒品行為如已起運離開現場，其輸送
    行為雖已既遂，但運輸毒品罪，不以兩地間毒品直接搬運輸
    送或移轉存置於特定地點為限，其以迂迴輾轉之方法，利用
    不相同之運輸工具或方法，將毒品移轉運送至終極目的地者
    ，其各階段之運送行為，均不失為運輸行為，是運輸毒品罪
    應屬於繼續犯，縱使啟運後運輸毒品罪已既遂，但在毒品到
    達終極目的地前，其犯罪行為仍在持續進行中（最高法院10
    5年度台上字第1271號判決意旨參照）。查：共犯乙○○與丁○○受指示將向被告取得之愷他命自高雄市左營區搬運輸送至
    桃園市中壢區，再與共犯丙○○、張恭華將愷他命載運至新竹
    縣竹北市，於再將愷他命欲載運至新北市中和區之途中為警
    查獲，是核被告所為，係犯修正前毒品危害防制條例第4條
    第3項之運輸第三級毒品罪。又本件第三級毒品純質淨重雖
    達20公克以上，持有第三級毒品純質淨重20公克以上之低度
    行為，為運輸之高度行為所吸收，不另論罪。被告與共犯乙○○、丁○○、張恭華、丙○○間具有犯意聯絡及行為分擔，應論
    以共同正犯。
  ㈢累犯之說明： 
　⒈被告前因持有純質淨重逾量之第三級毒品案件，經臺灣士林
    地方法院以105年度湖簡字第324號簡易判決判處有期徒刑5
    月確定，於106年5月11日易科罰金執行完畢，有臺灣高等法
    院被告前案紀錄表在卷可佐（見本院卷第461頁），其於有
    期徒刑執行完畢5年以內故意再犯本件有期徒刑以上之罪，
    依刑法第47條第1項規定為累犯。
  ⒉本院審酌被告最近一次執行完畢之前案為持有第三級毒品案
    件，與本件運輸毒品案件，前後二罪間具有相同之罪質，且
    被告前案執行完畢僅1年餘即再犯本件，且本案行為時業因
    於107年1月間違反毒品危害防制條例案件經偵查中（見本院
    卷第464頁），其本件主觀惡性非輕，有對刑罰反應力薄弱
    之情形，參照大法官會議解釋第775號解釋文及理由書之意
    旨，有依刑法第47條第1項加重法定最低本刑之必要。 
　㈣爰審酌被告正值壯盛之年，不思努力進取，明知愷他命為第
    三級毒品，具有成癮性、濫用性及對國民健康具有危害性，
    參與運輸助長毒品之流通，影響社會治安，戕害施用者之身
    心甚鉅，所生危害非輕，否認犯行，犯後態度普通、本件運
    輸之毒品數量非少，兼衡自述大學肄業、已婚，育有一名2
    歲半之幼兒，目前和妻兒同住。從案發至今都是開手機行及
    車行，每月收入新臺幣5至10 萬元不等之智識程度、家庭、
    生活、經濟狀況等情（見本院卷第363頁），暨其素行、犯
    罪之目的、手段等一切情狀，量處如主文第一項所示之刑。
三、沒收：
  ㈠按違禁物，不問屬於犯罪行為人與否，沒收之。刑法第38條
    第1項定有明文。查：扣案94包愷他命經送驗後，確認含愷
    他命成分（見偵卷第93頁），此部分即應依刑法第38條第1
    項規定宣告沒收；又盛裝前開毒品之包裝袋，以現今所採行
    之鑑驗方式，包裝袋仍會殘留微量毒品而無法將之完全析離
    ，自應連同經查獲之前開毒品予以沒收。至鑑驗中所耗損之
    毒品，既經鑑定機關取樣而鑑析用罄，足認該部分之毒品業
    已滅失，爰不再諭知沒收。　
  ㈡本件供裝放愷他命毒品之行李箱、背包均未扣案（見本院卷
    第425頁、第435頁），復無證據證明該等物品仍存在，且均
    非違禁物，市面上亦可取得同類型物品，不具刑法上之重要
    性，爰依刑法第38條之2第2項規定不予宣告沒收。另依據卷
    內資料，亦無證據可資認定被告於本件犯行獲有何報酬之犯
    罪所得，自無庸宣告沒收或追徵，均附此敘明。
據上論斷，應依刑事訴訟法第299 條第1 項前段，修正前毒品危
害防制條例第4條第3項，刑法第2條第1項前段、第11條前段、第
28條、第47條第1項、第38條第1項，判決如主文。
本案經檢察官蔡宜臻追加起訴，檢察官林鳳師、黃嘉慧到庭執行
職務。
中　　華　　民　　國　　110 　年　　3 　　月　　25　　日
                  刑事第五庭審判長法  官  黃美盈
                                  法  官  林涵雯
                                  法  官  蔡玉琪
以上正本證明與原本無異。
如不服本判決應於收受本判決後20日內向本院提出上訴書狀，上
訴書狀應敘述具體理由。上訴書狀未敘述上訴理由者，應於上訴
期間屆滿後20日內補提理由書狀於本院(均須按他造當事人之人
數附繕本 )「切勿逕送上級法院」。 
中　　華　　民　　國　　110 　年　　3 　　月　　25　　日
                                  書記官  林汶潔
附錄本案論罪科刑適用法條：
修正前毒品危害防制條例第4條第3項
製造、運輸、販賣第三級毒品者，處 7 年以上有期徒刑，得併
科新臺幣 7 百萬元以下罰金。